臺灣士林地方法院民事裁定
110年度司繼字第1327號
聲  請  人  劉志明  

            林聖傑  
            蔡宗龍  
代  理  人  陳柏甫律師
上列聲請人聲請為被繼承人洪國竣選任遺產管理人事件，本院裁
定如下：
    主      文
選任詹連財律師（男、年籍資料詳卷、事務所設於臺北市○○區○○
○路○段00號3樓之1）為被繼承人洪國竣（男、民國00年0月00日
生、身分證統一編號：Z000000000號，生前籍設金門縣○○鎮○○○0
0○0號、最後住所地新北市淡水區新市○街○段000號4樓，民國110
年5月18日死亡）之遺產管理人。
准對被繼承人洪國竣之大陸地區以外繼承人為承認繼承之公示催
告。
被繼承人洪國竣之大陸地區以外繼承人，應自前項公示催告最後
登載新聞紙之日起，壹年貳月內承認繼承，上述期限屆滿，無繼
承人承認繼承時，被繼承人洪國竣之遺產，於清償債權並交付遺
贈物後，如有賸餘即歸屬國庫。
聲請程序費用由被繼承人洪國竣之遺產負擔。
    理      由
一、按繼承開始時，繼承人之有無不明，而無親屬會議或親屬會
    議未於 1個月內選定遺產管理人者，利害關係人或檢察官得
    聲請法院選任遺產管理人，並由法院依公示催告程序，定6
    個月以上之期限，公告繼承人，命其於期限內承認繼承，民
    法第1177條、第1178條規定甚明。次按，無人承認之繼承事
    件，專屬繼承開始時被繼承人住所地法院管轄，家事事件法
    第127條第1項定有明文。
二、本件聲請意旨略以：被繼承人洪國竣生前未結婚、無子女，
    亦無民法第1138條所列之繼承人，被繼承人為感念聲請人三
    人照顧臥病在床之情，遂於110年5月14日透過代筆遺囑方式
    指定聲請人等三人為被繼承人之受遺贈人。被繼承人應無法
    定繼承人或親屬，也無召開親屬會議選任遺產管理人之可能
    ，致聲請人未行使對受遺贈財產之權利，爰依民法第1178條
    第2 項之規定請求選任被繼人之遺產管理人，並提出房屋租
    賃契約書影本、代筆遺囑影本、戶籍謄本、死亡證明書、繼
    承系統表、新北○○○○○○○○函等件為證。
三、經查，本件被繼承人洪國竣於民國110年5月18日死亡，其繼
    承開始時之實際住所地為新北市淡水區新市○街○段000號4樓
    ，此有聲請人提出之房屋租賃契約書影本在卷可參，是本件
    選任遺產管理人事件在本院轄區內，本院為有管轄權之法院
    ，合先敘明。　　
四、次查，聲請人主張被繼承人死亡後留有遺產，並立下遺囑將
    遺產贈與聲請人，而被繼承人是否仍有應繼承之人不明，而
    其親屬會議未於法定期間內選定遺產管理人等事實，此有聲
    請人提出前揭書證在卷可證，復經本院依職權向金門○○○○○○
    ○○○調查被繼承人有無法定繼承人，經該戶政事務
    所回覆，被繼承人無子女、孫子女，養家兄弟亦已死亡，聲
    請人亦已提出生母及養父之除戶謄本，是聲請人主張上開事
    實堪信為真，從而聲請人聲請選任被繼承人之遺產管理人，
    揆諸前揭法條規定，為有理由，應予准許。
五、按遺產管理人之設，旨在管理保存及清算遺產，以免遺產散
    失，是以遺產管理人具有相當之公益色彩；又選任遺產管理
    人，除慮及管理遺產之公平性外，須考慮其適切性，亦即可
    對其遺產、遺債之情形瞭解較深，復與遺債債權人無利害共
    同關係而得忠誠處理者，優先選任為宜。茲審酌律師對法律
    學有專精，持有具高度公信力之專門職業技術執照，對於遺
    產管理事件應較熟稔，較能積極有效地發揮遺產之最大效益
    ，亦較可避免債權人債權追索困難之缺失。經審酌詹連財律
    師為臺北律師公會網站上公布之有意願擔任遺產管理人職務
    之律師，故本院認詹連財律師為適宜擔任遺產管理人之人選
    ，且詹連財律師亦出具同意書表示同意擔任本件被繼承人之
    遺產管理人，此有陳報狀、同意書、律師證書影本在卷可稽
    ，爰選任詹連財律師為被繼承人之遺產管理人，併依民法第
    1178條第2 項規定為承認繼承之公示催告。
六、依家事事件法第127條第4項規定，裁定如主文。
七、如不服本裁定，應於裁定送達後10日內，以書狀向本院提出
    抗告狀，並繳納抗告費新臺幣1,000 元。
　　
中　　華　　民　　國　　110 　年　　10　　月　　28　　日
                  家事庭司法事務官